ACORDAO-COMPLETO-2399943

ACÓRDÃO 1958/2020 ATA 28/2020 - PLENÁRIO

VISTOS, relatados e discutidos estes autos de Solicitação do Congresso Nacional, por meio da qual, o Senado Federal, requer a este Tribunal a realização de auditoria de repasses feitos pelo Governo Federal, por qualquer de seus entes, à ONG Koinonia - Presença Ecumênica e Serviço, desde o exercício de 2003;
		ACORDAM os Ministros do Tribunal de Contas da União, reunidos em Sessão do Plenário, ante as razões expostas pelo relator, em:
		9.1. informar à Presidência do Senado Federal que, em complementação ao atendimento da solicitação encaminhada por meio do Ofício 378 (SF) , de 19/3/2014, parcialmente atendida pelos Acórdãos 3207/2014, 1618/2015 e 2366/2017, corrigido materialmente pelo Acórdão 9/2018-TCU-Plenário, não foram encontrados indícios de inobservância dos princípios da legalidade e da impessoalidade, nem dos normativos pertinentes à matéria, no seguinte instrumento de repasse: Convênio 716400/2009, do Ministério do Desenvolvimento Agrário;
		9.2. considerar a Solicitação do Congresso Nacional integralmente atendida, nos termos dos arts. 14, inciso IV e 17, inciso II, da Resolução-TCU 215/2008;
		9.3. encaminhar cópia da presente deliberação, bem como do Relatório e do Voto que a fundamentam, à Presidência do Senado Federal e aos demais interessados.

Solicitação do Congresso Nacional em que se requer a realização de auditoria nos repasses financeiros feitos pelo governo federal à ONG Koinonia - Presença Ecumênica e Serviço desde 2003.

Coordenação-Geral de Logística - MJ; Petróleo Brasileiro S.A.; Secretaria Especial de Agricultura Familiar e Desenvolvimento Agrário; Secretaria Especial de Políticas de Promoção da Igualdade Racial.

3. Interessados/Responsáveis:
3.1. Interessado: Senado Federal.
3.2. Responsável: Jefferson Coriteac (XXX.914.288-XX).

13.1. Ministros presentes: José Mucio Monteiro (Presidente), Walton Alencar Rodrigues, Benjamin Zymler, Augusto Nardes, Aroldo Cedraz (Relator), Raimundo Carreiro, Ana Arraes e Bruno Dantas.
13.2. Ministro-Substituto convocado: Augusto Sherman Cavalcanti.
13.3. Ministros-Substitutos presentes: Marcos Bemquerer Costa, André Luís de Carvalho e Weder de Oliveira.

AROLDO CEDRAZ

Transcrevo, a seguir, o parecer de mérito subscrito pelo Auditor Federal da SecexAmbiental (peça 248) , o qual contou com a anuência de seu corpo diretivo (peças 249 e 250) :
"INTRODUÇÃO
1. 	Tratam os autos de expediente do então Presidente do Senado Federal, Senador Renan Calheiros, por meio do Ofício 378 (SF) , de 19/3/2014, que encaminhou o Requerimento 19/2014, de autoria do Senador Aloysio Nunes Ferreira, aprovado pelo Plenário do Senado Federal, na sessão realizada no dia 18 de março daquele ano, solicitando a este Tribunal a realização de auditoria de repasses feitos pelo Governo Federal, por qualquer de seus entes, à ONG Koinonia - Presença Ecumênica e Serviço, desde o exercício de 2003 (peça 1, p. 1-6) .
2.	Em Sessão realizada em 18/10/2017, o Tribunal de Contas da União ao apreciar o presente processo decidiu, conforme Acórdão 2366/2017-TCU-Plenário, do Ministro Aroldo Cedraz (peça 180) , corrigido pelo Acórdão 9/2018-TCU-Plenário (peça 194) , entre outros:
.......
9.2. considerar a Solicitação do Congresso Nacional parcialmente atendida, nos termos dos arts. 14, IV e 17, II, da Resolução-TCU 215/2008; 
9.3. determinar à Secretaria Especial de Agricultura Familiar e do Desenvolvimento Agrário da Casa Civil que, no prazo de 90 (noventa) dias, contados da data de ciência desta deliberação, encaminhe a análise da prestação de contas final do Convênio 776097/2012; 
9.4. determinar à Secex-RJ que monitore o cumprimento da deliberação acima e analise a documentação que vier a ser encaminhada com urgência para o completo atendimento da presente Solicitação do Congresso Nacional;
3. 	No âmbito deste tribunal tais deliberações foram comunicadas à Secretaria Especial de Agricultura Familiar e do Desenvolvimento Agrário por meio dos Ofícios 3339/2017-TCU-SECEX/RJ, de 23/10/2017, e 0085/2018-TCU/SECEX/RJ, de 19/1/2018, conforme peças 184 e 195.  
4.	Transcorrido o prazo, constatou-se o descumprimento do item 9.3 do Acórdão 2366/2017-TCU-Plenário, corrigido materialmente pelo Acórdão 9/2018-TCU-Plenário, tendo o Tribunal decidido pela aplicação da multa prevista no art. 58, § 1º, da Lei 8.443/1992, ao Sr. Jefferson Coriteac (CPF XXX.914.288-XX) , então Secretário Especial de Agricultura Familiar e do Desenvolvimento Agrário, conforme Acórdão 906/2019-TCU-Plenário, de 16/4/2019, de relatoria do Ministro Aroldo Cedraz (peça 203) .
5.	Naquela oportunidade, considerando a reestruturação do Governo Federal ocorrida em janeiro de 2019, este Tribunal decidiu assinalar novo e improrrogável prazo de 90 (noventa) dias para que o Secretário Executivo do Ministério da Agricultura, Pecuária e Abastecimento providenciasse o atendimento do determinado no item 9.3 do Acórdão 2366/2017-TCU-Plenário, corrigido materialmente pelo Acórdão 9/2018-TCU-Plenário, enviando ao Tribunal de Contas da União a análise da prestação de contas do Convênio 716400/2009 (item 9.2 do Acórdão 906/2019-TCU-Plenário) .
6.	Inconformado com a aplicação de multa por este Tribunal, o responsável, Sr. Jefferson Coriteac, ingressou com recurso (Pedido de Reexame) , que foi conhecido e dado provimento pelo TCU, com a consequente exclusão da referida multa, conforme Acórdão 2761/2019-TCU-Plenário, de relatoria da Ministra Ana Arraes (peça 237) .
7.	Por ocasião do julgamento do referido recurso, foi determinada pela relatora a devolução dos autos à esta unidade técnica para análise de documentos apresentados Ministério da Agricultura, Pecuária e Abastecimento, constante da peça 229 (item 9.2 do Acórdão 2761/2019) .
8.	Com relação à determinação contida no item 9.3 do Acórdão 2366/2017-TCU-Plenário, corrigido materialmente pelo Acórdão 9/2018-TCU-Plenário, cabe informar que foi autuado processo do tipo Monitoramento (TC Processo 039.785/2018-1) , com o objetivo de verificar o cumprimento da referida determinação, cuja análise foi feita a partir dos documentos constantes da peça 229 deste processo, juntados por cópia naquele. Portanto, conclui-se que a análise determinada pela relatora do recurso, no Acórdão 2761/2019, foi feita no âmbito do processo de monitoramento.
9.	Ao apreciar o processo de monitoramento, o TCU decidiu, conforme Acórdão 176/2020-TCU-Plenário, de 5/2/2020 (Min. Aroldo Cedraz) , considerar cumprida a determinação do subitem 9.3 do Acórdão 2366/2017-TCU-Plenário, corrigido materialmente pelo Acórdão 9/2018-TCU-Plenário.
10.	Diante do exposto, somos pelo encaminhamento à consideração superior, propondo a este Tribunal:
	a) informar à Presidência do Senado Federal que, em complementação ao atendimento da solicitação encaminhada por meio do Ofício 378 (SF) , de 19/3/2014, parcialmente atendida pelos Acórdãos 3207/2014, 1618/2015 e 2366/2017, corrigido materialmente pelo Acórdão 9/2018-TCU-Plenário, não foram encontrados indícios de inobservância dos princípios da legalidade e da impessoalidade, nem dos normativos pertinentes à matéria, no seguinte instrumento de repasse: Convênio 716400/2009, do Ministério do Desenvolvimento Agrário;
	b) considerar a Solicitação do Congresso Nacional integralmente atendida, nos termos dos arts. 14, IV e 17, II, da Resolução-TCU 215/2008;
	c) encaminhar cópia da presente deliberação, bem como do Relatório e do Voto que a fundamentam, à Presidência do Senado Federal.
	d) arquivar os presentes autos, nos termos do inciso V, do art.  169, do Regimento Interno/TCU."
É o Relatório.

8.1. Marcos Antônio Marques Machado (121.538/OAB-RJ) e outros, representando Petróleo Brasileiro S.A.
8.2. Alex Azevedo Messeder (119233/OAB-RJ), representando Refinaria Isaac Sabbá de Manaus - Reman e Petróleo Brasileiro S.A.

Procurador Sergio Ricardo Costa Caribé.

SOLICITAÇÃO DO CONGRESSO NACIONAL. FISCALIZAÇÃO EM REPASSES DE RECURSOS PÚBLICOS EM FAVOR DE ORGANIZAÇÃO NÃO-GOVERNAMENTAL DESDE 2003. REQUERIMENTO 19/2014. AUSÊNCIA DE IRREGULARIDADES NA DOCUMENTAÇÃO DE CONVÊNIOS E CONTRATOS ENVIADA. DETERMINAÇÕES. ATENDIMENTO PARCIAL DA SOLICITAÇÃO. NECESSIDADE DE ANÁLISE DA DOCUMENTAÇÃO FALTANTE. CONCESSÃO DE NOVO PRAZO PARA O ENCAMINHAMENTO DAS INFORMAÇÕES. Ausência de indícios de inobservância dos princípios da legalidade e da impessoalidade. COMUNICAÇÕES. ATENDIMENTO INTEGRAL.

SOLICITAÇÃO DO CONGRESSO NACIONAL (SCN)

Secretaria de Controle Externo da Agricultura e do Meio Ambiente (SecexAmb).

Cuidam os autos de expediente do então Presidente do Senado Federal, Senador Renan Calheiros, por meio do Ofício 378 (SF) , de 19/3/2014, que encaminhou o Requerimento 19/2014, de autoria do Senador Aloysio Nunes Ferreira, aprovado pelo Plenário do Senado Federal, na sessão realizada no dia 18 de março daquele ano, solicitando a este Tribunal a realização de auditoria de repasses feitos pelo Governo Federal, por qualquer de seus entes, à ONG Koinonia - Presença Ecumênica e Serviço, desde o exercício de 2003.
2.	Como explicado pela unidade instrutiva, ao apreciar o processo de monitoramento, o TCU decidiu, conforme Acórdão 176/2020-TCU-Plenário, de 5/2/2020, de minha relatoria, considerar cumprida a determinação do subitem 9.3 do Acórdão 2366/2017-TCU-Plenário, corrigido materialmente pelo Acórdão 9/2018-TCU-Plenário.
3.	Assim, resta nesta etapa informar à Presidência do Senado Federal que, em complementação ao atendimento da solicitação encaminhada por meio do Ofício 378 (SF) , de 19/3/2014, parcialmente atendida pelos Acórdãos 3207/2014, 1618/2015 e 2366/2017, corrigido materialmente pelo Acórdão 9/2018-TCU-Plenário, não foram encontrados indícios de inobservância dos princípios da legalidade e da impessoalidade, nem dos normativos pertinentes à matéria, no seguinte instrumento de repasse: Convênio 716400/2009, do Ministério do Desenvolvimento Agrário.
4.	Como essa era a única informação faltante nos autos, considero a referida Solicitação do Congresso Nacional plenamente atendida, nos termos dos arts. 14, inciso IV, e 17, inciso II, da Resolução-TCU 215/2008.
Assim, incorporando os pareceres da unidade instrutiva às minhas próprias razões de decidir, VOTO por que este Tribunal adote a minuta de Acórdão que trago à apreciação deste Colegiado.
TCU, Sala das Sessões Ministro Luciano Brandão Alves de Souza, em 29 de julho de 2020.
AROLDO CEDRAZ 
Relator